臺灣臺中地方法院刑事判決
109年度易字第2653號
公  訴  人  臺灣臺中地方檢察署檢察官
被      告  謝棕翔


選任辯護人  羅振宏律師
被      告  鄭家弘


            梁世昌



上列被告等因妨害自由案件，經檢察官提起公訴（109 年度偵字
第16557號），本院判決如下：
    主    文
一、謝棕翔共同犯剝奪他人行動自由罪，累犯，處有期徒刑伍月
    ，如易科罰金，以新臺幣壹仟元折算壹日。未扣案之犯罪所
    得新臺幣肆仟元沒收，於全部或一部不能沒收或不宜執行沒
    收時，追徵其價額。
二、鄭家弘共同犯剝奪他人行動自由罪，處有期徒刑貳月，如易
    科罰金，以新臺幣壹仟元折算壹日。 
三、梁世昌共同犯剝奪他人行動自由罪，累犯，處有期徒刑參月
    ，如易科罰金，以新臺幣壹仟元折算壹日。
    犯罪事實
一、緣謝棕翔經越南籍友人黎水晶告知所有之新臺幣（下同）4
    萬元遭陳世乾竊取，謝棕翔誤以為陳世乾確有竊取此筆款項
    （無證據證明陳世乾涉有竊盜犯行），為向陳世乾催討此筆
    款項，遂委由鄭家弘、梁世昌尋找陳世乾之行蹤，而鄭家弘
    、梁世昌於民國108年2月2日晚間10時許，發現陳世乾在臺
    中市○○區○○路00○0號小吃部卡拉OK店內，即通知謝棕翔前來
    ，待謝棕翔到場與鄭家弘、梁世昌會合後，其等即基於剝奪
    他人行動自由之犯意聯絡，由謝棕翔徒手毆打陳世乾，致其
    受有左側耳開放性傷口、左側眼瞼及眼周圍撕裂傷、前胸壁
    挫傷、頭皮鈍傷、左側眼瞼及眼周圍區域鈍傷等傷害（其等
    所涉共同傷害罪嫌部分，業經陳世乾撤回告訴，不另為不受
    理諭知，詳如後述），並以人數優勢，共同逼迫陳世乾坐上
    由鄭家弘駕駛之車牌號碼000-0000號自用小客車前往臺中市
    龍井區某處路邊，未幾抵達該處後，謝棕翔即要求陳世乾拿
    錢出來賠償，陳世乾為免再遭毆打，即交付11000元予謝棕
    翔，而謝棕翔、鄭家弘、梁世昌為持續向陳世乾催討其餘款
    項，復逼迫陳世乾坐上由鄭家弘駕駛之該車前往其位在臺中
    市○○區○○路00號住處，於同日晚間11時許抵達其住處後，即
    由謝棕翔將陳世乾按壓在客廳沙發上，鄭家弘、梁世昌則在
    旁看顧陳世乾並要求其不得亂講話，陳世乾之母親蔡麗花見
    狀，為平息事端，遂向女婿借款29000元交予謝棕翔，其等
    始願離去。　　
二、案經陳世乾訴由臺中市政府警察局烏日分局移送臺灣臺中地
    方檢察署檢察官偵查起訴。
    理    由
壹、有罪部分：
一、認定犯罪事實之證據及理由：
　㈠訊據被告謝棕翔固坦承有毆打告訴人陳世乾，向其拿取11000
    元，與被告鄭家弘、梁世昌及告訴人共同返回告訴人住處，
    向證人蔡麗花拿取29000元等事實，惟矢口否認上開犯行，
    辯稱：黎水晶說告訴人偷她的4萬元跟我哭訴，委託我去要
    這筆錢，告訴人是自願上車的，並未將告訴人按壓在客廳沙
    發，且在告訴人住處，我也有說可報警處理云云。而訊據被
    告鄭家弘、梁世昌固均坦承係受被告謝棕翔委託尋找告訴人
    行蹤，斯時被告謝棕翔有毆打告訴人成傷，復由被告鄭家弘
    駕車，與被告謝棕翔、梁世昌、告訴人共同返回告訴人住處
    ，錢都由被告謝棕翔收執等事實，惟均矢口否認上開犯行，
    辯稱：我們以為被告謝棕翔與告訴人有債務糾紛，告訴人係
    自願上車，並非強行載送，至其住處時，並未將告訴人按壓
    在客廳沙發云云。
　㈡經查：
  ⒈被告謝棕翔經越南籍友人黎水晶告知所有之4萬元遭告訴人竊
    取，為向告訴人催討此筆款項，遂委由被告鄭家弘、梁世昌
    尋找告訴人之行蹤，而鄭家弘、梁世昌於108年2月2日晚間1
    0時許，發現告訴人在臺中市○○區○○路00○0號小吃部卡拉OK
    店內，即通知被告謝棕翔前來，待被告謝棕翔到場與鄭家弘
    、梁世昌會合後，被告謝棕翔即徒手毆打告訴人，致其受有
    左側耳開放性傷口、左側眼瞼及眼周圍撕裂傷、前胸壁挫傷
    、頭皮鈍傷、左側眼瞼及眼周圍區域鈍傷等傷害，告訴人為
    免再遭毆打，即交付11000元予被告謝棕翔；嗣告訴人有坐
    上由被告鄭家弘駕駛之車牌號碼000-0000號自用小客車，前
    往其位在臺中市○○區○○路00號住處，於同日晚間11時許抵達
    後，證人蔡麗花為平息事端，遂向其女婿借款29000元交予
    被告謝棕翔，其等始行離去等事實，業據被告謝棕翔、鄭家
    弘、梁世昌（下稱被告3人）於警詢、偵查及本院準備程序
    、審理時供述明確，核與①證人即告訴人於偵查及本院準備
    程序、審理時、②證人蔡麗花及陳廷科於本院審理時、③證人
    陳瀅伊於警詢時（具結）證述之情節大抵相符，並有職務報
    告（偵卷第43頁）、光田醫療社團法人光田綜合醫院診斷證
    明書（偵卷第79頁）、車號000-0000號車輛詳細資料報表（
    車主：陳瀅伊）（偵卷第81頁）、監視錄影翻拍照片（偵卷
    第85頁）在卷可稽，則此等事實，首堪認定。
　⒉上開犯罪事實，業據證人即告訴人及證人蔡麗花、陳廷科分
    別證述如下：
　⑴證人即告訴人於偵查中具結證稱：當時我在龍井區龍昌路小
    吃部喝酒遇到被告3人，他們進來就說我有拿他們朋友的錢
    ，我說沒有，我叫他們把那個人叫來，他們就把我帶到附近
    一公里外的小路，我當時還有被其中一個人拿走我身上1萬1
    000元，後來被告3人有帶我回家拿錢，我母親蔡麗花就向我
    姊夫借29000元拿給被告他們，他們拿完就離開了，我們才
    去報警等語（偵卷第115至120頁）。
　⑵證人即告訴人於本院準備程序時證稱：被告謝棕翔說我偷黎
    水晶的錢，他們先打我，被告謝棕翔叫我拿錢，我拿給他11
    000元，是他們押我上車的，是被告鄭家弘押我的，我不是
    自願跟他們回去的，到我家後，被告謝棕翔有壓我在客廳沙
    發，被告鄭家弘、被告梁世昌坐在旁邊顧我叫我不要隨便亂
    講話，我媽媽蔡麗花跟我姐夫借29000元拿給他們的等語（
    本院卷第89至98頁）。
　⑶證人即告訴人於本院審理時具結證稱：當天晚上10時許我在
    小吃部那邊喝酒唱歌，後來就有人過來找我，被告謝棕翔說
    ：「你是眼鏡嗎？」、「你是不是跟一個越南女子偷錢？」
    等語，謝棕翔打我巴掌，跟我勾肩搭背一起走出去叫我上車
    ，他坐在後座我的旁邊，開了一小段路在路邊下車，我有拿
    11000元出來，之後我又再上車一樣坐在副駕駛座後面，我
    跟謝棕翔在後座，後來到我家，被告謝棕翔有用手按住我肩
    膀壓我在客廳沙發，我媽媽後來有跟我姊夫借29000元等語
    （本院卷第259至285頁）。
  ⑷證人即告訴人所為之前開證述內容，經相互勾稽並無重大歧
    異，且就其上開時、地，有遭被告謝棕翔毆打成傷，其後迫
    於被告3 人之人數優勢，不得已遭被告3人帶上車，復至附
    近路邊，交付11000元予被告謝棕翔，不准其自由離去，其
    等隨後又至告訴人住處，遭被告謝棕翔按壓於客廳沙發等節
    均詳細陳明，就細微枝節亦證述綦詳，核非空泛指陳；且就
    被告謝棕翔有對其表達：「你是眼鏡嗎？」、「你是不是跟
    一個越南女子偷錢？」等語，此係攸關被告3人前開犯行主
    觀上是否具有不法意圖（詳如後述），為有利於被告之事實
    ，亦未刻意隱匿。加以，告訴人於案發後，立即在翌日即10
    8 年2 月3日凌晨0時19分許，前往光田綜合醫院沙鹿院區急
    診，經診斷受有上開傷害，此有上開診斷證明書在卷可佐（
    偵卷第79頁）；又告訴人於本院審理期間，已與被告3 人調
    解成立，並表明不欲追究之意，有本院調解程序筆錄在卷可
    參（本院卷第125至128頁），足見證人即告訴人當無惡意杜
    撰不實之事構陷被告3人入罪之動機及必要，堪信其上揭證
    述，應屬真實。
　⑸又證人蔡麗花於本院審理時具結證稱：被告謝棕翔有在我家
    ，他押的，他用手勾著我兒子，說我兒子偷錢，我有跟我女
    婿借29000元拿給被告謝棕翔，我給了錢他們就走了等語（
    本院卷第285至295頁）。
  ⑹證人陳廷科於本院審理時具結證稱：於108年2月2日晚上11時
    許從樓上下來，告訴人坐在我對面的沙發上，有人跟他勾著
    手臂，他們就不讓我哥講話，我哥動一下就馬上按住，不讓
    他動就對了，對方的人說我哥偷KTV裡面女孩子的錢，後來
    我媽有去借29000元給被告謝棕翔，他們之後就走了等語（
    本院卷第295至303頁）。
  ⑺依證人蔡麗花、陳廷科前開所證，就告訴人遭被告3人帶回住
    處，並壓制於客廳沙發，限制其行動自由，迨證人蔡麗花交
    付29000元予被告謝棕翔後，其等始離開現場等情節，核與
    證人即告訴人上開指證大抵相符；況依卷附職務報告所載（
    偵卷第43頁），告訴人於案發後未久之108年2月4日，即前
    往報警處理，衡諸一般常情，若非告訴人確遭人毆打並限制
    行動自由而無法自由離去，實無報警處理之必要。
　⑻綜此，足認告訴人確有於該卡拉OK店，遭被告謝棕翔以強暴
    方式毆打，並違背其意願，憑藉人力優勢，共同強行將告訴
    人帶往臺中市龍井區某處路邊，向告訴人索取11000元，復
    強行將告訴人帶返住處，不准其離去，向證人蔡麗花索取29
    000元，而剝奪告訴人行動自由等情，應堪認定。
　⒊按共同正犯之成立，祇須具有犯意之聯絡，行為之分擔，既
    不問犯罪動機起於何人，亦不必每一階段犯行，均經參與。
    共同實行犯罪行為之人，在合同意思範圍內，各自分擔犯罪
    行為之一部，相互利用他人之行為，以達其犯罪之目的者，
    即應對於全部所發生之結果，共同負責；共同正犯間，非僅
    就其自己實行之行為負其責任，並在犯意聯絡之範圍內，對
    於他共同正犯所實行之行為，亦應共同負責；又共同正犯不
    限於事前有協議，即僅於行為當時有共同犯意之聯絡者亦屬
    之，且表示之方法，不以明示通謀為必要，即相互間有默示
    之合致亦無不可（最高法院97年度台上字第2517號判決意旨
    參照）。查被告謝棕翔於該卡拉OK店毆打告訴人後，與被告
    鄭家弘、梁世昌共同將告訴人押往臺中市龍井區某處路邊，
    復至告訴人住處，其等於限制告訴人行動自由過程中，不讓
    告訴人自由離去，甚至強行將其按壓於住處客廳沙發上，並
    在旁看顧要求不得亂講話，彼此分擔部分犯行，其等對妨害
    自由犯行，顯均以自己犯罪之意思，利用其他成員之行為，
    以共同達成犯罪之目的，縱令被告鄭家弘、梁世昌均未出手
    毆打，或被告謝棕翔在告訴人住處曾稱可報警處理，揆諸上
    開說明，仍均應就本件犯罪結果共同負責。
　⒋被告3人雖均辯稱告訴人係自願上車，並未妨害自由云云。然
    依證人即告訴人前開所證，其係經被告3人強押上車，且坐
    在汽車後座時，仍有他人在旁看管，由此乘車座位安排以觀
    ，顯然係為控制告訴人之行動，防止其逃跑；復佐以告訴人
    於上車前，已先遭被告謝棕翔毆打成傷，業經被告3人供承
    明確，而告訴人當時既已遭毆打，理應無自願隨同被告3人
    前往他處而自陷己身安全於危險狀態之理，是被告3人所辯
    實屬避就之詞，不足採信。
　⒌公訴意旨雖認本案被告3人所為，係共同犯刑法第346條第1項
    之恐嚇取財罪嫌云云。惟按恐嚇取財罪，應以行為人主觀上
    對於財物具有不法所有意圖為要件，又所稱之「不法所有意
    圖」，係指欠缺適法權源，仍圖將財物移入自己實力支配管
    領下，得為使用、收益或處分之情形而言。經查，依被告謝
    棕翔所提供之行動電話簡訊內容（本院卷第139頁），其於
    案發前之107年12月11日，先後傳送「你明天跟我連絡一下
    ，你把我妹妹的錢偷走」、「錢還出來，事情就算了，還是
    你要為了幾萬元，我去把你抓出來」、「你叫眼鏡」等3則
    簡訊予行動電話門號為0922******（門號詳卷）之「眼鏡」
    ，而證人即告訴人於本院審理時亦證稱其綽號確係「眼鏡」
    ，該門號亦為其所使用之行動電話門號等語（本院卷第272
    至273頁），可見被告謝棕翔於案發前，確曾認告訴人涉嫌
    竊取其友人錢財，而傳送此等欲為友人催討財物之簡訊予告
    訴人；另輔以，依證人蔡麗花、陳廷科上開具結證述內容，
    亦可知被告3人斯時前往告訴人住處，確有口稱係因偷錢之
    事催討財物而來，益見被告3人強押告訴人之目的，應在於
    為黎水晶催討財物，要難認其等主觀上有何不法所有意圖，
    而與恐嚇取財罪之要件有間。
　⒍至證人即告訴人於本院審理時雖證稱當日尚有很兇之人在場
    ，且共有2台車等語；惟其嗣後亦有稱因時間太久了，記不
    清楚等語（本院卷第279至284頁）。且其於偵查中僅提及係
    被告3人在場共同為上開犯行（偵卷第115至120頁），是本
    院審酌其於偵查中證述之時間，相較於本院審理時，距離案
    發時間較近，應以其於偵查中此部分所述情節較為可採，則
    應難遽認確有該名很兇之人在場共犯，附此敘明。
  ㈢綜上，本件事證明確，被告3人共同妨害自由之犯行，洵堪認
    定，均應依法論科。
二、論罪科刑：
  ㈠被告3人行為後，刑法第302 條第1 項於108 年12月25日修正
    ，同年月27日生效，因此次修正僅將所定罰金刑部分，由銀
    元改以新臺幣計算數額，犯罪構成要件及法定刑度均未變更
    ，自無新舊法比較問題，應依一般法律適用原則，適用現行
    規定處斷。
  ㈡按刑法第302 條第1 項之妨害自由罪，其犯罪行為包括「私
    行拘禁」及「以其他非法方法，剝奪人之行動自由」兩種行
    為態樣；所謂以非法方法剝奪人之行動自由，係指以私禁外
    之非法方法，妨害其行動自由而言。若將被害人拘禁於一定
    處所，繼續較久之時間，而剝奪其行動自由，仍屬私禁行為
    （最高法院104 年度台上字第262 號判決意旨參照）。復按
    刑法第302 條之妨害自由罪，所謂非法方法，當包括強暴脅
    迫等情事在內，被告於剝奪行動自由行為繼續中，恐嚇被害
    人，並脅迫被害人行無義務之事，自屬包含於剝奪被害人行
    動自由之同一意念之中。縱其所為合於刑法第304 條、第30
    5 條之情形，仍應視為剝奪行動自由之部分行為，而不另論
    刑法第305 條之恐嚇罪或第304 條之強制罪（最高法院87年
    度台上字第1066號判決、74年度台上字第3404號判例意旨參
    照）。查於本案中，告訴人行動自由遭限制之時間約為1 小
    時，並非長久，則被告3人所為，應僅為剝奪行動自由之程
    度。
  ㈢核被告3人所為，均係犯刑法第302 條第1 項之剝奪他人行動
    自由罪。又被告3人於剝奪行動自由之行為繼續中，有為前
    開強制之行為，此係屬剝奪行動自由之部分行為，不另論罪
    ，公訴意旨認另構成刑法第304條第1項之強制罪，應有誤會
    。
　㈣被告3人主觀上並無不法所有意圖，既如上述，是公訴意旨另
    認其等所為，係涉犯刑法第346條第1項之恐嚇取財罪，容有
    未洽，惟因基本社會事實同一，且經本院當庭告知其等變更
    後之罪名（本院卷第111、156、256頁），而無礙被告3人訴
    訟防禦權之行使，爰依刑事訴訟法第300 條規定變更起訴法
    條審理之。
  ㈤被告3人就上開犯行之實施，有犯意聯絡及行為分擔，應依刑
    法第28條規定，論以共同正犯。
　㈥①被告謝棕翔前因公共危險案件，經臺灣嘉義地方法院以103 
    年度朴交簡字第172號判決判處有期徒刑2 月確定，於「103
    年6月30日」易科罰金執行完畢；②被告梁世昌則因公共危險
    案件，經臺灣高雄地方法院以105 年度交簡字第3071號判決
    判處有期徒刑2 月確定，於「105年9月29日」易科罰金執行
    完畢，有臺灣高等法院被告前案紀錄表在卷可稽；其等於受
    徒刑之執行完畢，5年以內故意再犯本件有期徒刑以上之罪
    ，均為累犯，並依司法院釋字第775 號解釋意旨，衡量其等
    未因前案經徒刑執行完畢後產生警惕作用，顯見其等刑罰反
    應力薄弱，且依本案犯罪情節及其等所侵害之法益，予以加
    重最低本刑亦無罪刑不相當之情事，應均依刑法第47條第1
    項之規定加重其刑。
  ㈦審酌被告3人法治觀念淡薄，不思理性解決問題，竟共同為上
    開妨害自由犯行，嚴重危害社會安寧秩序，足見其等犯罪所
    生之危害非輕，所為實不足取，應予非難。另考量其等犯後
    否認犯行，態度非佳，及參與之角色及分工地位，且業與告
    訴人調解成立並賠償損害，有本院調解程序筆錄可參（本院
    卷第125至128頁）；復酌以其等自述之教育程度、職業、家
    庭生活及經濟狀況（本院卷第312 頁）等一切情狀，分別量
    處如主文所示之刑，並均諭知易科罰金之折算標準，以資懲
    儆。
　㈧至辯護人雖請求給予被告謝棕翔緩刑之宣告云云（本院卷第3
    15頁）。惟按刑法第74條第1項第2 款所稱「五年以內」未
    曾受有期徒刑以上刑之宣告，應以後案宣示判決之時，而非
    以後案犯罪之時，為其認定之基準（最高法院98年度台上字
    第7037號判決意旨參照）。查被告謝棕翔前另因重利案件，
    經臺灣南投地方法院以106年度易字第181號判決判處有期徒
    刑6月、4月，應執行有期徒刑8月確定，入監執行後，於109
    年4月1日執行完畢，有臺灣高等法院被告前案紀錄表在卷可
    憑，是其前既曾因故意犯罪受有期徒刑以上刑之宣告，且於
    本案宣示判決時，其前因故意犯罪所受之有期徒刑宣告執行
    完畢之日既尚未逾5 年，即與緩刑之要件不合，併予敘明。
三、沒收：
  ㈠按犯罪所得，屬於犯罪行為人者，沒收之；前2 項之沒收，
    於全部或一部不能沒收或不宜執行沒收時，追徵其價額；犯
    罪所得已實際合法發還被害人者，不予宣告沒收或追徵，刑
    法第38條之1第1 項、第3 項、第5項分別定有明文。
　㈡次按犯罪所得之沒收或追徵其價額，係法院剝奪犯罪行為人
    之不法所得，將之收歸國有之裁判。目的係著重於澈底剝奪
    犯罪行為人之實際犯罪所得，使其不能坐享犯罪之成果，藉
    以杜絕犯罪誘因，而遏阻犯罪。惟基於被害人發還優先原則
    ，於個案已實際合法發還被害人時，則不予宣告沒收或追徵
    ，刑法第38 條之1第5項亦定有明文。參酌其立法說明：為
    優先保障被害人因犯罪所生之求償權，參考德國刑法第73條
    第1 項，增訂第5 項，限於個案已實際發還時，始無庸沒收
    ，至是否有潛在被害人則非所問；若判決確定後有被害人主
    張發還時，則可依刑事訴訟法相關規定請求之等語，即宣示
    「被害人保護」優先於「澈底剝奪犯罪不法所得」。刑法沒
    收犯罪所得，本質上是一種準不當得利的衡平措施，藉由沒
    收犯罪所得以回復犯罪發生前之合法財產秩序狀態。因刑事
    不法行為而取得被害人財產，該財產一旦回歸被害人，就已
    充分達到排除不法利得，並重新回復到合法財產秩序的立法
    目的。共同正犯中一人或數人事後與被害人達成和解，並全
    部賠付，而求償或沒收擇一實現，同樣可滿足「排除犯罪不
    法利得」之規範目的，如已優先保障被害人之求償權且已實
    際取得，就等同「合法發還被害人」之情形，不應再對未參
    與和解賠付之其他共同正犯宣告沒收或追徵（109年度台上
    字第2319號、109年度台上字第1133號、108年度台上字第82
    1號判決意旨參照）。
　㈢復按刑法第38條之1第5項明定：犯罪所得已實際合法發還被
    害人者，不予宣告沒收或追徵。所謂實際合法發還，是指因
    犯罪而生民事或公法請求權已經被實現、履行之情形而言，
    不以發還扣押物予原權利人為限，其他如財產犯罪，行為人
    已依和解條件履行賠償損害之情形，亦屬之。申言之，犯罪
    所得一旦已實際發還或賠償被害人者，法院自無再予宣告沒
    收或追徵之必要；倘若行為人雖與被害人達成民事賠償和解
    ，惟實際上並未將民事賠償和解金額給付被害人，或犯罪所
    得高於民事賠償和解金額者，法院對於未給付之和解金額或
    犯罪所得扣除和解金額之差額部分等未實際賠償之犯罪所得
    ，自仍應諭知沒收或追徵（最高法院110年度台上字第1673
    號判決意旨參照）。
　㈣另按共同正犯犯罪所得之沒收、追徵，應就各人所分得之數
    為之。所謂各人「所分得」之數，係指各人「對犯罪所得有
    事實上之處分權限」而言。因此，若共同正犯各成員內部間
    ，對於犯罪所得分配明確時，應依各人實際所得宣告沒收；
    若共同正犯對於犯罪所得，其個人確無所得或無處分權限，
    且與其他成員亦無事實上之共同處分權限者，自不予諭知沒
    收（最高法院107 年度台上字第2989號判決意旨參照）。
  ㈤經查，被告3人共同為上開妨害自由犯行，雖先後自告訴人、
    證人蔡麗花處取得11000元、29000元（合計4萬元），惟此
    等款項，均係由被告謝棕翔取得，業據其等供承明確（本院
    卷第94、112頁），堪認本案共同正犯各成員內部間，對於
    犯罪所得分配明確，僅有被告謝棕翔取得4萬元之犯罪所得
    。惟被告3人行為後，於本院審理時，均與告訴人調解成立
    ，被告謝棕翔係於調解時當場給付12000元予告訴人，被告
    鄭家弘、梁世昌則係於調解後，在本院準備程序時，當庭各
    給付12000元（合計24000元）予告訴人，有前開調解程序筆
    錄、本院準備程序筆錄可參（本院卷第111至112、125至128
    頁），則揆諸上開說明，既本件共同正犯3人犯後均與告訴
    人調解成立，且共賠付合計36000元之款項，此部分已優先
    保障被害人之求償權且已實際取得，即等同「合法發還被害
    人」之情形，應僅須就被告謝棕翔所取得犯罪所得（即4萬
    元）扣除共同正犯已給付調解金額（合計36000元）之差額
    部分（即4000元；計算式：4萬元－36000元＝4000元），於被
    告謝棕翔所犯罪刑項下諭知沒收，並於全部或一部不能沒收
    或不宜執行沒收時，追徵其價額。
貳、不另為不受理諭知部分：
一、公訴意旨另略以：被告3人基於傷害之犯意聯絡，於上開時
    、地，共同徒手毆打告訴人，致其受有左側耳開放性傷口、
    左側眼瞼及眼周圍撕裂傷、前胸壁挫傷、頭部鈍傷、左側眼
    瞼及眼周圍區域鈍傷等傷害。因認被告3人均涉犯修正前刑
    法第277條第1項之傷害罪嫌等語。
二、按告訴乃論之罪，告訴人於第一審辯論終結前得撤回其告訴
    ，又告訴經撤回者，法院應諭知不受理之判決，刑事訴訟法
    第238 條第1 項、第303 條第3 款分別定有明文。
三、經查，被告3人因涉犯傷害案件，經檢察官提起公訴，認其
    等均係犯修正前刑法第277條第1 項之傷害罪嫌，而依刑法
    第287條前段規定，須告訴乃論，茲告訴人與被告3人調解成
    立後，已分別具狀撤回告訴，有聲請撤回告訴狀2 張在卷可
    憑（本院卷第119、123頁），揆諸前開說明，此部分本應為
    不受理之諭知，然因此部分與前揭論罪科刑之剝奪他人行動
    自由罪部分，有想像競合犯之裁判上一罪關係，爰不另為不
    受理之諭知。
據上論斷，應依刑事訴訟法第299條第1項前段、第300條，判決
如主文。
本案經檢察官陳振義提起公訴，檢察官洪志明到庭執行職務。
中　　華　　民　　國　 110 　　年　　9　　月　　30　　日
                  刑事第十二庭  審判長法　官　廖慧娟
                                      法　官　何紹輔
                                      法　官　黃震岳
以上正本證明與原本無異。
如不服本判決，應於收受本判決後20日內向本院提出上訴書狀，
其未敘述上訴理由者，並得於提起上訴後20日內向本院補提理由
書狀（均須按他造當事人之人數附繕本）「切勿逕送上級法院」
告訴人或被害人如不服判決，應備理由具狀向檢察官請求上訴，
上訴期間之計算，以檢察官收受判決正本之日期起算。
                                      書記官  黃俞婷
中　　華　　民　　國　 110 　　年　　9　　月　　30　　日

附錄本案論罪科刑法條全文：
中華民國刑法第302條
私行拘禁或以其他非法方法，剝奪人之行動自由者，處5年以下
有期徒刑、拘役或9千元以下罰金。
因而致人於死者，處無期徒刑或7年以上有期徒刑；致重傷者，
處3年以上10年以下有期徒刑。
第1項之未遂犯罰之。